臺灣高等法院刑事裁定　　　　　　　　　96年度毒抗字第53號
抗　告　人
即　被　告　甲○○
上列抗告人因毒品危害防制條例案件，不服臺灣板橋地方法院中
華民國96年1月12日裁定（96年度毒聲字第13號），提起抗告，
本院裁定如下：
    主  文
原裁定撤銷，發回臺灣板橋地方法院。
    理  由
一、原裁定意旨略以：被告甲○○基於施用第一級毒品海洛因之
    犯意，於民國95年11月8日為警採尿前26小時內某時，在某
    不詳地點，施用第一級毒品海洛因，嗣於同月8日18時許，
    因另案通緝，為警在臺北縣三重市○○路10號6樓之1臨檢查
    獲，並扣得海洛因2包（淨重分別為0.9公克及1.1公克）。
    被告於偵查中固否認有前述犯行，惟其經警查獲後所採得之
    尿液檢體，經送臺灣檢驗科技股份有限公司以酵素免疫分析
    法（EIA）初驗及以氣相層析質譜儀法（GC/MS）複驗確認檢
    驗結果，發現確有鴉片類陽性反應，有該公司95年11月24日
    出具之濫用藥物尿液檢驗報告附卷可稽。且按海洛因經注射
    或吸入人體後，約80％於24小時內自尿中排出，一般而言，
    尿液中能否驗出嗎啡陽性反應與其投與量、投與途徑、採尿
    時間、個人體質及檢測方法之靈敏度有關，國外曾有文獻報
    導注射6毫克之海洛因鹽酸鹽，其代謝物嗎啡之平均可檢出
    時限約為26小時，業經行政院衛生署藥物食品檢驗局於81年
    9月8日以藥檢壹字第8114885號函述綦詳。被告上開所採尿
    液送驗結果既有鴉片類之陽性反應，顯見被告在經警採尿前
    之26小時內某時點，確曾有施用第一級毒品海洛因之事實。
    況且復有前開扣案物足資佐證，是被告上開所辯，諒屬事後
    卸責之詞，不足採信，其施用第一級毒品海洛因之犯行堪予
    認定，檢察官聲請裁定將被告送勒戒處所觀察、勒戒，經核
    屬實，應依毒品危害防制條例第20條第1項、觀察勒戒處分
    執行條例第3條第1項，裁定抗告人應送勒戒處所觀察、勒戒
    。
二、抗告意旨略以：抗告人非實際犯罪人，是龔世志為脫罪冒名
    應訊，另本人在93年間有遺失身分證，並附上台南地檢署函
    、臺灣台南地方法院之裁定，以證明身分遭冒用等語，請求
    撤銷原裁定，更為適當的裁定。
三、經查：本件被告甲○○於95年11月8日18時許，在臺北縣三
    重市○○路10號6樓之1為警查獲其持有上開毒品，經警採其
    尿液檢體送驗後，有鴉片類陽性反應，固有台灣檢驗科技股
    份有限公司出具95年11月24日之濫用藥物尿液檢驗報告在卷
    可稽，惟本件抗告人既已否認有何施用毒品犯行，並指明係
    「龔世志」為脫罪冒名應訊等語，事涉抗告人有無施用毒品
    犯行而應否送勒戒處所觀察、勒戒，自有詳加調查是否為龔
    世志為脫免刑責而冒名應訊之必要。又本件抗告人於另案嗣
    經警政署刑事警察局以指紋比對，其指紋與真正犯罪者於台
    南縣警察局歸仁分局接受偵訊時所按指紋並不相符，有該局
    95 年6月21日刑紋字第0950089262號鑑驗書可按。另依臺灣
    台南地方法院檢察署95年7月12日南檢朝慎95陳28字第48903
     號函及臺灣台南地方法院95年度訴字第733號裁定，確應有
    人冒抗告人甲○○之身分應訊無訛。原審未為詳查，即認檢
    察官之聲請有理由，而為觀察勒戒之裁定，容有違誤，自應
    由本院將原裁定撤銷，發回原法院另為適法之處理，以維被
    告權益，並昭折服。
據上論斷，依刑事訴訟法第413條，裁定如主文。
中　　華　　民　　國　　96　　年　　2 　　月　　27　　日
　　　　　　　　　刑事第十七庭  審判長法　官  趙功恆
　　　　　　　　　　　　　　　      　法  官  高明哲
　　　　　　　　　　　　　　　　　　  法  官  孫惠琳
以上正本證明與原本無異。
不得抗告。
                                      書記官  魏汝萍
中　　華　　民　　國　　96　　年　　2 　　月　　27　　日
